臺灣桃園地方法院刑事裁定
                                     110年度聲再字第71號
聲  請  人  
即受判決人  蔡明政




上列聲請人即受判決人因違反毒品危害防制條例案件，對於本院
109年度審訴字第430、754號刑事確定判決聲請再審，本院裁定
如下：
    主  文
再審之聲請駁回。
    理  由
一、聲請再審意旨略以：聲請人即受判決人蔡明政（下稱聲請人
    ）於民國108年7、8月及109年11月已受裁定觀察、勒戒，唯
    獨於108年12月及109年1月因違反毒品危害防制條例案件，
    經本院109年度審訴字第430、754號判決處應執行有期徒刑1
    年，有重複處罰之虞，蓋依109年1月15日修正公布、同年7
    月15日施行之毒品危害防制條例第20條第3項規定，犯同條
    例第10條之罪於3年後再犯者，適用同條前2項之規定，已逾
    3年者即該當之，不因其間有無犯第10條之罪經起訴、判刑
    或執行而受影響，而毒品危害防制條例於修法後已賦予檢察
    官多元處遇之裁量權，復涉施用毒品者人身自由之剝奪及受
    多元處遇之選擇，此攸關其權益，爰聲請給予聲請人有利之
    裁定等語。
二、按刑事訴訟之再審及非常上訴制度，雖均為救濟已確定之刑
    事判決而設，但再審係為原確定判決認定事實錯誤而設之救
    濟程序，非常上訴程序則在糾正原確定判決法律上之錯誤，
    如對於原確定判決係以違背法令之理由聲明不服，則應依非
    常上訴程序尋求救濟，二者迥然不同（最高法院106年度台
    抗字第60號裁定意旨參照）。次按聲請再審之對象應為確定
    之實體判決，受理再審聲請之法院，應先審查再審之聲請是
    否具備合法條件，若其聲請再審之程序違背規定時，即應以
    其聲請為不合法，依刑事訴訟法第433條規定裁定駁回之；
    必再審之聲請合法，始能進而審究其再審有無理由（最高法
    院107年度台抗字第58號、105年度台抗字第1014號、104年
    度台抗字第733號裁定意旨參照）。
三、經查：
　㈠聲請人因於108年12月間、109年1月間施用毒品而違反毒品危
    害防制條例案件，經本院於109年6月29日以109年度審訴字
    第430、754號判決處有期徒刑6月、6月、2月，應執行有期
    徒刑1年，並於109年8月4日判決確定（下稱本件判決）乙情
    ，有本件判決及臺灣高等法院被告前案紀錄表在卷可稽（見
    本院卷，第42至43頁、第59至63頁）。
　㈡觀之本件聲請再審意旨，係指稱本件判決有重複處罰之虞，
    且應適用109年1月15日修正公布、同年7月15日施行之毒品
    危害防制條例第20條第3項規定等節，有本件刑事聲請再審
    狀在卷可憑（見本院卷，第5至7頁），查其所指均係本件判
    決是否違背法令、得否據以提起非常上訴之問題，對於本件
    判決所認聲請人施用毒品犯行之事實並不爭執，核與刑事訴
    訟法第420條及其他得為再審理由之規定均不相符，自無從
    依再審程序救濟。
　㈢從而，本件聲請再審顯不合法定程式，且無從補正，自無再
    通知聲請人到場並聽取檢察官意見之必要，應逕予駁回。
四、依刑事訴訟法第433條前段，裁定如主文。
中　　華　　民　　國　　111 　年　　4 　　月　　7 　　日
                  刑事第十一庭  審判長法  官  潘政宏
                  　
                                      法  官  蔡旻穎

                                      法  官  翁健剛
以上正本證明與原本無異。
如不服本裁定，應於裁定送達後10日內向本院提出抗告狀。
        　　　　　　　　　　　　　　　書記官　黃挺豪
中　　華　　民　　國　　111 　年　　4 　　月　　8　　 日